臺灣新北地方法院刑事判決
111年度審易字第1507號
公  訴  人  臺灣新北地方檢察署檢察官
被      告  黃俊傑


上列被告因竊盜案件，經檢察官提起公訴（111年度偵字第12075
號），被告於本院準備程序中就被訴事實為有罪之陳述，經本院
裁定進行簡式審判程序，判決如下：
    主  文
黃俊傑共同犯攜帶兇器竊盜罪，處有期徒刑陸月，如易科罰金，
以新臺幣壹仟元折算壹日；未扣案之如附表一編號1至5所示之犯
罪所得與真實姓名年籍不詳綽號「建章」之人共同沒收之，於全
部或一部不能沒收或不宜執行沒收時，共同追徵其價額。又共同
犯攜帶兇器竊盜罪，處有期徒刑陸月，如易科罰金，以新臺幣壹
仟元折算壹日；未扣案之如附表二編號1至3所示之犯罪所得與真
實姓名年籍不詳綽號「建章」之人共同沒收之，於全部或一部不
能沒收或不宜執行沒收時，共同追徵其價額。應執行有期徒刑拾
月，如易科罰金，以新臺幣壹仟元折算壹日。
    事  實
一、黃俊傑與真實姓名年籍不詳、綽號「建章」（下稱「建章」
    ）之成年男子，共同基於意圖為自己不法所有之犯意聯絡，
    分別為下列行為：
　㈠於民國110年10月20日2時31分許，攜帶黃俊傑所有客觀上足
    對人之生命、身體、安全構成威脅，具有危險性而可供兇器
    使用之大剪刀1把，由黃俊傑駕駛其不知情之友人所有之車
    牌號碼00-0000號自用小客車搭載「建章」，前往新北市○○
    區○○街0號工地4樓倉庫，由「建章」持上開大剪刀破壞倉庫
    門外鎖頭及剪斷鐵鍊後，黃俊傑及「建章」即進入上開工地
    倉庫，竊取由羅文皓所管領、宗陽工程股份有限公司（下稱
    宗陽公司）所有如附表一編號1至5所示之物品1批（價值共
    約新臺幣【下同】6萬5,700元）得手，並將上開物品搬運至
    前開自用小客車後，隨即駕車離開現場。嗣羅文皓發覺遭竊
    報警處理，經警調閱監視器錄影畫面進行比對，始循線查悉
    上情。
　㈡於110年11月2日3時46分許，攜帶客觀上足對人之生命、身體
    、安全構成威脅，具有危險性而可供兇器使用之上開大剪刀
    1把，由黃俊傑駕駛車牌號碼00-0000號自用小客車搭載「建
    章」，前往新北市○○區○○街0號工地，由「建章」持上開大
    剪刀破壞工地內儲藏室門外鎖頭後，黃俊傑及「建章」即進
    入上開工地儲藏室，竊取由羅文棋所管領、正同營造有限公
    司（下稱正同公司）所有如附表二編號1至3所示之物品1批
    （價值共約9萬4,800元）得手，並將上開物品搬運至前開自
    用小客車後，隨即駕車離開現場。嗣羅文棋發覺遭竊報警處
    理，經警調閱監視器錄影畫面進行比對，始循線查悉上情。
    　
二、案經宗陽公司、正同公司訴由新北市政府警察局土城分局報
    告臺灣新北地方檢察署檢察官偵查起訴。
    理  由
壹、程序方面：
    本件被告黃俊傑所犯係死刑、無期徒刑、最輕本刑為3年以
    上有期徒刑以外之罪，其於準備程序中就被訴事實為有罪之
    陳述，經法官告知簡式審判程序之旨，並聽取公訴人及被告
    之意見後，依刑事訴訟法第273條之1第1項規定，裁定本案
    改依簡式審判程序審理，且依刑事訴訟法第273條之2及第15
    9條第2項規定，不適用傳聞法則有關限制證據能力之相關規
    定，合先敘明。
貳、實體方面：
一、上揭犯罪事實，業據被告黃俊傑於警詢時、偵查中、本院準
    備程序及審理時均坦承不諱，並有車輛詳細資料報表1紙在
    卷可佐（見偵查卷第39頁），犯罪事實一㈠部分，核與證人
    即告訴代理人羅文皓於警詢中之證述相符，並有車牌號碼00
    -0000號自用小客車110年10月19日至同年月20日之軌跡資料
    1紙、現場照片21張、監視器錄影畫面截圖照片10張、DG-81
    26軌跡事件紀錄清單翻拍照片2張、GOOGLE地圖列印資料1張
    、遭竊清單1紙附卷可稽（見偵查卷第37、43至59、81頁）
    ；犯罪事實一㈡部分，核與證人即告訴代理人羅文棋於警詢
    中之證述相符，並有車牌號碼00-0000號自用小客車110年11
    月1日至同年月2日之軌跡資料1紙、現場照片2張、監視器錄
    影畫面截圖照片22張、DG-8126軌跡事件紀錄清單翻拍照片2
    張、GOOGLE地圖列印資料1張、遭竊物品清單1紙存卷可參（
    見偵查卷第41、42、61至74、77頁），足認被告之自白與事
    實相符，洵堪採為認定事實之依據。本案事證明確，被告犯
    行均堪認定，應依法論科。
二、論罪科刑：
  ㈠按刑法第321條第1項第3款之攜帶兇器竊盜罪，係以行為人攜
    帶兇器竊盜為其加重條件，此所謂兇器，其種類並無限制，
    凡客觀上足對人之生命、身體、安全構成威脅，具有危險性
    之兇器均屬之，且祇須行竊時攜帶此種具有危險性之兇器為
    已足，並不以攜帶之初有行兇之意圖為必要（最高法院79年
    度台上字第5253號判例意旨可資參照）。經查，被告於行竊
    時所攜帶之大剪刀，雖未扣案，然該大剪刀既能破壞鎖頭及
    剪斷鐵鍊，質地應屬堅硬，如以之攻擊人體，足以造成相當
    之傷害，是可認該物客觀上可對人之生命、身體、安全構成
    威脅，具有危險性而屬刑法第321條第1項第3款所稱之兇器
    。是核被告所為，均係犯刑法第321條第1項第3款之攜帶兇
    器竊盜罪（共2罪）。
　㈡被告就犯罪事實一㈠、㈡所示2次攜帶兇器竊盜犯行，與「建章
    」間均有犯意聯絡及行為分擔，皆為共同正犯。
　㈢被告所犯上開2罪間，犯意各別，行為互殊，應予分論併罰。
　㈣爰審酌被告正值壯年，不思以正當途徑賺取所需，一再任意
    竊取他人財物，造成告訴人宗陽公司、正同公司財物之損失
    ，且迄未賠償，法治觀念淡薄，惟念其犯後始終坦承犯行，
    態度尚可，並衡酌其於107年間有因竊盜、施用毒品案件經
    法院論罪科刑及執行完畢紀錄，有臺灣高等法院被告前案紀
    錄表1份在卷可考，復兼衡其犯罪之動機、目的、手段，及
    其自陳國中畢業之智識程度、前從事清潔工作、需撫養母親
    之生活狀況等一切情狀，分別量處如主文所示之刑，並均諭
    知如易科罰金之折算標準，及定其應執行之刑並諭知如易科
    罰金之折算標準，以資懲儆。
三、沒收：
  ㈠按供犯罪所用、犯罪預備之物或犯罪所生之物，屬於犯罪行
    為人者，得沒收之，刑法第38條第2項前段定有明文。又犯
    罪所得，屬於犯罪行為人者，沒收之；前二項之沒收，於全
    部或一部不能沒收或不宜執行沒收時，追徵其價額；宣告前
    二條之沒收或追徵，有過苛之虞、欠缺刑法上之重要性、犯
    罪所得價值低微，或為維持受宣告人生活條件之必要者，得
    不宣告或酌減之，刑法第38條之1第1項前段、第3項、第38
    條之2第2項分別定有明文。又按二人以上共同犯罪，關於犯
    罪所得之沒收或追徵，倘個別成員並無犯罪所得，且與其他
    成員對於所得亦無事實上之共同處分權時，即無「利得」可
    資剝奪，一概採取絕對連帶沒收或追徵，對未受利得之共同
    正犯顯失公平，故共犯所得之沒收或追徵，應就各人所分得
    者為之。又所謂各人「所分得」之數，係指各人「對犯罪所
    得有事實上之處分權限」而言。各共同正犯有無犯罪所得、
    所得多寡，事實審法院應視具體個案之實際情形，綜合卷證
    資料及調查結果，依自由證明程序釋明其合理之依據而為認
    定。倘共同正犯各成員內部間，對於不法利得分配明確時，
    應依各人實際分配所得宣告沒收；若共同正犯成員對不法所
    得並無處分權限，與其他成員亦無事實上之共同處分權限者
    ，自不得諭知沒收；然如共同正犯各成員對於不法利得主觀
    上均具有共同處分之合意，客觀上復有共同處分之權限，且
    難以區別各人分得之數，則仍應負共同沒收之責（最高法院
    109年度台上字第3421號判決意旨參照）。
　㈡查，被告就犯罪事實一㈠竊得如附表一編號1至5所示之物品1
    批；就犯罪事實一㈡竊得如附表二編號1至3所示之物品1批，
    均屬犯罪所得，經被告及「建章」攜離現場後，並未扣案，
    亦未實際合法發還告訴人宗陽公司、正同公司，應認係被告
    與「建章」共同支配管理之犯罪所得，且難以區別各自分得
    部分，為達徹底剝奪犯罪行為人實際犯罪所得之立法目的，
    應就被告與「建章」此部分犯罪所得於各該次犯行項下宣告
    共同沒收，於全部或一部不能沒收或不宜執行沒收時，共同
    追徵其價額。
  ㈢至被告於犯罪事實一㈠、㈡行竊時所使用之大剪刀1把，雖係被
    告所有供犯罪所用之物，然並未扣案，且該大剪刀價值低微
    ，欠缺刑法上之重要性，為免執行上困難，爰依刑法第38條
    之2第2項規定，不予宣告沒收或追徵。
據上論斷，應依刑事訴訟法第273條之1第1項前段、第299條第1
項前段，刑法第28條、第321條第1項第3款、第41條第1項前段、
第8項、第51條第5款、第38條之1第1項前段、第3項，刑法施行
法第1條之1第1項，判決如主文。
本案經檢察官范孟珊提起公訴，經檢察官高智美到庭執行職務。
中　　華　　民　　國　　111 　年　　9 　　月　　28　　日
                  刑事第二十五庭  法  官      曾淑娟 
如不服本判決，應於判決送達後20日內敘明上訴理由，向本院提
出上訴狀（應附繕本），上訴於臺灣高等法院。其未敘述上訴理
由者，應於上訴期間屆滿後20日內向本院補提理由書「切勿逕送
上級法院」。
                                  書記官       王若安 
中　　華　　民　　國　　111 　年　　9 　　月　　29　　日
附錄本案論罪科刑法條全文：
中華民國刑法第321條
犯前條第一項、第二項之罪而有下列情形之一者，處6月以上5年
以下有期徒刑，得併科50萬元以下罰金：
一、侵入住宅或有人居住之建築物、船艦或隱匿其內而犯之。
二、毀越門窗、牆垣或其他安全設備而犯之。
三、攜帶兇器而犯之。
四、結夥三人以上而犯之。
五、乘火災、水災或其他災害之際而犯之。
六、在車站、港埠、航空站或其他供水、陸、空公眾運輸之舟、
    車、航空機內而犯之。
前項之未遂犯罰之。

附表一
編號 品項及規格 長度 價值（新臺幣） 1 600V XLPE（交連聚乙烯）電纜150mm2 約35公尺 17,710元 2 600V XLPE（交連聚乙烯）電纜60mm2 約40公尺 8,240元 3 600V XLPE（交連聚乙烯）電纜30mm2 約20公尺 12,600元 4 PVC絕緣電線100mm2 約60公尺 19,800元 5 裸銅線14mm2 約150公尺 7,350元 
附表二
編號 品項及規格 長度 價值（新臺幣） 1 100mm2電纜 150公尺 57,000元 2 22mm2電纜 300公尺 26,400元 3 30mm2電纜 100公尺 11,400元